臺灣高等法院臺南分院刑事判決　　　　 94年度上易字第424號
上　訴　人
即　被　告　甲○○
 　　　　　　　　　 現另案於臺灣臺南監獄臺南分監執行
上列上訴人因竊盜案件，不服臺灣台南地方法院九十四年度易字
第四四九號中華民國九十四年六月廿七日第一審判決（起訴案號
：臺灣台南地方法院檢察署九十四年度偵字第六四五五號），提
起上訴，本院判決如下：
    主  文
上訴駁回。
    事  實
一、甲○○於民國（下同）九十一年、九十二年間，因犯竊盜罪
    及施用毒品罪，經台灣台南地方法院，分別判處有期徒刑四
    月及十月，並定執行刑為有期徒刑一年，甫於九十三年三月
    十九日縮刑期滿執行完畢；仍不知悔改，猶連續三次竊盜，
    再經台灣台南地方法院，於九十四年二月一日，以九十三年
    度易字第九二○號判處有期徒刑十月確定。上述台灣台南地
    方法院九十三年度易字第九二○號案件判決前，甲○○又於
    九十四年一月十三日，在臺南縣永康市○○街一二○巷廿八
    號，竊取他人所有工字鐵，經臺灣臺南地方法院檢察署檢察
    官，以案件曾經判決確定，於九十四年四月十八日，以九十
    四年偵字第三九二二號處分不起訴確定，為有竊盜犯罪習慣
    之人。
二、又甲○○在上揭台灣台南地方法院，以九十三年度易字第九
    二○號案件判決後，於尚未執行之際，竟又意圖為自己不法
    之所有，而於九十四年五月十四日晚上七時許，在臺南縣永
    康市○○路七五八號前，利用乙○○○，疏未將鑰匙拔出機
    車電門之機會，徒手發動機車後，竊取乙○○○停放在該處
    ＮＨＫ—六○七號機車一輛（車主係乙○○○兒子潘厚銘）
    ，供己騎用。嗣於九十四年五月十六日上午九時十五分許，
    甲○○駕駛上開竊得機車，於行經臺南縣永康市○○○路五
    九七巷九弄十三號前，經警查獲。
三、案經臺南縣警察局永康分局報請臺灣臺南地方法院檢察署檢
    察官偵查起訴。
    理　由
一、本件經上訴人即被告甲○○於本院準備程序時，為認罪表示
    （詳本院上訴卷廿九頁），爰依刑事訴訟法第一百五十九條
    第二項規定，不適用傳聞法則有關限制證據能力相關規定，
    合先敘明。
二、上揭事實，業據上訴人即被告甲○○於警偵訊及原審暨本院
    審理時均供承不諱。被告自白，核與被害人乙○○○於警詢
    供述相符，且有卷附贓物領據及車輛車牌失竊作業─查獲車
    輛認可資料各一紙在卷可憑，是被告其本件竊盜犯行，事證
    明確，堪以認定。
三、至於被告甲○○於九十一年、九十二年間，因犯竊盜罪及施
    用毒品罪，經台灣台南地方法院，分別判處有期徒刑四月及
    十月，並定執行刑為有期徒刑一年，甫於九十三年三月十九
    日縮刑期滿執行完畢；仍不知悔改，猶連續三次竊盜，再經
    台灣台南地方法院，於九十四年二月一日，以九十三年度易
    字第九二○號判處有期徒刑十月確定，並於上述台灣台南地
    方法院九十三年度易字第九二○號案件判決前，被告又於九
    十四年一月十三日，在臺南縣永康市○○街一二○巷廿八號
    ，竊取他人所有工字鐵，經臺灣臺南地方法院檢察署檢察官
    ，以案件曾經判決確定，於九十四年四月十八日，以九十四
    年偵字第三九二二號處分不起訴確定，分別有臺灣高等法院
    被告全國前案紀錄表、法務部刑案資料查註紀錄表各；台灣
    台南地方法院九十三年度易字第九二○號判決影本一份、臺
    灣臺南地方法院檢察署九十四年偵字第三九二二號檢察官不
    起訴處分書影本在卷可憑，足見被告係為有竊盜犯罪習慣之
    人，亦堪認定。
四、核被告所為，係犯刑法第三百二十條第一項竊盜罪。又被告
    前於九十一年、九十二年間，因犯竊盜罪及施用毒品罪，經
    台灣台南地方法院，分別判處有期徒刑四月及十月，並定執
    行刑為有期徒刑一年，甫於九十三年三月十九日縮刑期滿執
    行完畢，有台灣高等法院被告全國前案紀錄表在卷可憑。被
    告於有期徒刑執行完畢後，於五年內，再犯本件有期徒刑以
    上之罪，為累犯，應依刑法第四十七條規定，加重其刑。
五、原判決以被告罪證明確，因予適用竊盜犯贓物犯保安處分條
    例第三條第一項第一款，刑法第三百二十條第一項、第四十
    七條，罰金罰鍰提高標準條例第一條前段規定，並審酌被告
    犯後態度等情，而對被告量處有期徒刑一年六月，以資懲儆
    。另以被告曾於九十一年間，因竊盜案件，經台灣台南地方
    法院，判處有期徒刑四月確定，甫於九十三年三月十九日執
    行完畢；嗣於九十四年二月一日，再因三次竊盜犯行，經台
    灣台南地方法院以九十三年易字第九二○號，判處有期徒刑
    十月確定。而於上述台灣台南地方法院九十三年易字第九二
    ○號案件，在繫屬後判決前，竟又於九十四年一月十三日，
    在臺南縣永康市○○街一二○巷廿八號，竊取他人所有工字
    鐵，而經臺灣臺南地方法院檢察署檢察官，以案件曾經判決
    確定，而於九十四年四月十八日，以九十四年度偵字第三九
    二二號處分不起訴確定；且被告在台灣台南地方法院九十三
    年易字第九二○號案件判決後，於尚未執行之際，復再犯本
    件竊盜犯行，有前述判決書、檢察官不起訴處分書、臺灣高
    等法院被告全國前案紀錄表、法務部刑案資料查註紀錄表在
    卷可稽。凡此，在在顯示，被告毫無尊重他人財產觀念，而
    有竊取他人財物常習，為有竊盜犯罪習慣之人，爰依檢察官
    請求，併諭知被告於刑之執行前，令入勞動場所強制工作三
    年，以資矯正犯罪習性。
六、本院經核，原判決認事用法，均無違誤，量刑亦稱妥適。被
    告上訴意旨，以原判決量刑過重，而指摘原判決不當云云。
    惟查，本件被告先於九十一年、九十二年間，因竊盜案件，
    經法院分別判處有期徒刑四月及十月確定，並定執行刑為有
    期徒刑一年，甫於九十三年三月十九日縮刑期滿執行完畢；
    仍不知悔改，又連續三次竊盜，經台灣台南地方法院於九十
    四年二月一日，再以九十三年度易字第九二○號判處有期徒
    刑十月確定。而上述台灣台南地方法院以九十三年度易字第
    九二○號案件判決前，被告又於九十四年一月十三日，在臺
    南縣永康市○○街一二○巷廿八號，再度竊取他人所有工字
    鐵，旋經臺灣臺南地方法院檢察署檢察官，以案件曾經判決
    確定為由，而於九十四年四月十八日以九十四年偵字第三九
    二二號處分不起訴確定，已如前述。由此可見，被告顯無尊
    重他人財產觀念，於本院上訴審時，經本院對被告質以，為
    何一而再，再而三犯竊盜，被告則沈思不語（詳本院上訴卷
    四○頁）。以此觀之，原判決以被告未能尊重他人財產，而
    對被告量處有期徒刑一年六月，並諭知於刑之執行前，令入
    勞動場所強制工作三年，本院認符合罪刑相當原則，所為保
    安處分，亦屬妥適，被告上訴意旨，指摘原判決量刑過重云
    云。依上所述，為無理由，應予駁回。
據上論斷，應依刑事訴訟法第三百六十八條，判決如主文。
本案經檢察官劉得鉦到庭執行職務。
中　　華　　民　　國　　94　　年　　10　　月　　13　　日
                  刑事第六庭    審判長法　官  蔡崇義
                                      法　官  吳永宋
                                      法　官  董武全
以上正本證明與原本無異。
不得上訴。
　　　　　　　　　　　　　　　　　　　書記官  許美惠
中　　華　　民　　國　　94　　年　　10　　月　　13　　日
附錄法條：
刑法第三百二十條第一項：
意圖為自己或第三人不法之所有，而竊取他人之動產者，為竊盜
罪，處五年以下有期徒刑、拘役或五百元以下罰金。
竊盜犯贓物犯保安處分條例第三條第一項：
十八歲以上之竊盜罪、贓物犯，有左列情形之一者，得於刑之執
行前，令入勞動場所強制工作：
一、有犯罪之習慣者。
二、以犯竊盜罪或贓物罪為常業者。
